臺灣臺北地方法院刑事判決　　　　　　　　　　　　九十年度交易字第一一五號
　　公　訴　人　臺灣臺北地方法院檢察署檢察官
　　被　　　告　甲○○
右列被告因公共危險等案件，經檢察官提起公訴（九十年度偵字第一０八號）暨移送
併案審理（九十年度偵字第一三三一號）與蒞庭檢察官審判期日當庭言詞追加起訴
，本院判決如左：
    主      文
甲○○服用酒類，不能安全駕駛動力交通工具而駕駛，處有期徒刑參月；又因過失傷
害人，處有期徒刑參月；又駕駛動力交通工具肇事，致人受傷而逃逸，處有期徒刑捌
月。應執行有期徒刑壹年。
    事      實
一、甲○○於民國八十九年十一月一日晚上十一時許與友人在台北市○○街某汽車修
    理廠飲用啤酒約三瓶，已有反應較慢、感覺減低、影響駕駛情形，並達思考改變
    、個性行為改變而不能安全駕駛動力交通工具之狀態後，仍駕駛動力交通工具即
    車牌號碼ＧＤ–三三六五號自用小客車，由台北市○○街往大直方向行駛，迨於
    翌日即同年月二日凌晨零時二十分許，途經台北市○○街四三巷十五號前，原
    應注意汽車行駛時，應注意車前之狀況，並隨時採取必要之安全措施，而依當時
    情形又非不能注意，竟因酒後注意力減低，疏未注意車前之狀況，而依當時之情
    形又無不能注意之情事，自後追撞由丙○○所騎乘之車號ＤＮＣ－八三七號輕型
    機車，致丙○○人車倒地，並使行駛在丙○○後方，由丁○○所騎乘車號ＢＥＢ
    －二九號機車閃煞不及追撞丙○○倒地之機車而受有傷害（丁○○傷害部分業
    據撤回告訴），而丙○○倒地後受有臉部、背部、右前臂、右足多處深度擦傷、
    牙齒斷裂四顆等傷害。惟甲○○肇事後，未予救援，猶開車逃逸，然終因精神不
    濟，於駛離現場約五百四十公尺即同路段三百七十二巷十二之一號前，竟衝撞路
    旁之石頭，嗣為巡邏之員警發現前往處理，並將丙○○、甲○○、丁○○送國軍
    松山醫院急診，且對甲○○測試飲酒後吐氣所含酒精成份，發現酒精濃度高達每
    公升○‧六九毫克，始悉上情。
二、案經丙○○訴由臺北市政府警察局松山分局報請臺灣臺北地方法院檢察署檢察官
    偵查起訴暨移送併案審理與蒞庭檢察官審判期日當庭追加起訴。
    理      由
一、訊據被告甲○○固坦承於右揭時地因服用酒類不能安全駕駛動力交通工具而駕駛
    ，及因駕駛汽車過失致告訴人丙○○受有傷害之事實，然矢口否認有肇事逃逸之
    犯行，辯稱：因肇事前工作太累又喝酒，致精神不濟打瞌睡，以致不知撞到告訴
    人之機車，決未肇事逃逸等語。經查：右揭事實，業據告訴人丙○○指訴甚詳，
    核與證人丁○○於警訊時證述相符，並有證人即車禍處理員警戊○○、乙○○證
    述可稽，復有被告為警測試之吐氣所含酒精成份為每公升○‧六九毫克之酒精濃
    度測試值單、道路交通事故調查報告表、交通事故談話紀錄表暨交通事故補充資
    料表、及台北市政府警察局交通警察大隊交通事故分析研判表及告訴人受有上述
    傷害之國軍松山醫院附設民眾診療服務處診斷證明書附卷可稽。再者人體酒精濃
    度達吐氣酒精濃度達於每公升０．五毫克時，即有反應較慢、感覺減低、影響駕
    駛之輕到中度之中毒症狀，又如已達於每公升０．五五毫克，其肇事率較一般未
    飲酒者之十倍，此有行政院國軍退除役官兵輔導委員會台北榮民總醫院八十八年
    八月五日（八八）北總內字第二六八六八號函及中央警察大學交通學系暨交通管
    理研究所教授蔡志中之研究報告各一紙在卷可稽，故參諸上開酒精測試結果，被
    告顯已達到服用酒類後不能安全駕駛動力交通工具之狀態。且按汽車行駛時，駕
    駛人應注意車前之狀況，並隨時採取必要之安全措施，道路交通安全規則第九十
    四條第三項定有明文，被告駕駛汽車在上揭肇事地點行駛，本即應注意車前狀況
    ，而依當時之情形，並無不能注意之情事，被告竟因飲酒後注意力渙散，疏未注
    意車前狀況，自後追撞告訴人之機車，致告訴人受有前述傷害，故被告就本件事
    故之發生顯有過失，且被告之過失行為與告訴人所受傷害結果間具有相當因果關
    係。綜上，足認被告就其服用酒類不能安全駕駛動力交通工具而駕駛及因業務上
    過失致人受傷等自白均與事實相符，此等部分罪證已明，犯行均可認定。次查：
    被告駕駛汽車於上述時地肇事，致告訴人丙○○受有傷害而仍駕車逃逸一節，已
    據告訴人於偵查中指訴歷歷，並有證人丁○○於警訊時證述無訛，況且被告所駕
    駛之汽車衝撞告訴人後，尚且行駛約五百多公尺，始撞擊路旁石頭致已身受傷遭
    查獲，若如被告所言因打瞌睡不知已肇事，則被告何能在肇事後猶前進五百多公
    尺之距離，顯見，其並非處於迷醉而毫無知覺情狀已然可見，又本案肇事係因被
    告駕車自後追撞告訴人之機車所致，若謂其不知本難置信，況本案尚造成另一被
    害人丁○○自後追撞告訴人之機車倒地受傷，造成丁○○之機車其車軸頭歪曲，
    此有道路交通事故補充資料影本可稽，足見肇事當時現場衝撞猛烈，被告焉會毫
    無知悉？而於發生撞擊後仍繼續行駛，實為明知駕車肇事後而逃逸之舉，灼然甚
    明，是被告上開所辯，顯係卸責飾詞，殊無可採。至本案係巡邏員警發現處理，
    並將受傷之三人送醫治療，而查獲上情，已據告訴人丙○○、被害人丁○○指陳
    甚詳，此有交通事故談話紀錄表足稽，且被告自始均否認肇事逃逸之犯行，並無
    接受裁判之意思甚明，是其所為尚與自首要件不符，此有台北市政府警察局松山
    分局交通分隊自首報告表認其肇事逃逸之報告表影本附卷可稽。綜上，本案事證
    明確，其犯行應堪以認定。
二、核被告甲○○所為係犯刑法第一百八十五條之三服用酒類不能安全駕駛動力交通
    工具而駕駛罪、第二百八十四條第一項前段過失傷害罪及第一百八十五條之四駕
    駛動力交通工具致人受傷而逃逸罪。被告所犯三罪間，犯意各別，行為互殊，應
    予分論併罰。被告係汽車駕駛人，酒醉駕車因而肇事致人受傷，應依道路交通管
    理處罰條例第八十六條第一項規定，就過失傷害罪，加重其刑至二分之一。爰審
    酌被告智識程度、過失程度、犯罪之危害、對被害人所生損害、駕車肇事後逃逸
    之行徑及犯罪後態度等一切情狀，分別量處如主文所示之刑，並定其應執行之刑
    ，以資懲儆。
據上論斷，應依刑事訴訟法第二百九十九條第一項前段，刑法第一百八十五條之三、
第二百八十四條第一項前段、第一百八十五條之四、第五十一條第五款，道路交通管
理處罰條例第八十六條第一項，罰金罰鍰提高標準條例第一條前段，判決如主文。
本案經檢察官己○○到庭執行職務
中      華        民        國    九十一  年    二    月      二十     日
                                    臺灣臺北地方法院交通法庭
                                              法  官  劉  嶽  承
右正本證明與原本無異。
如不服本判決，應於判決送達後十日內向本院提出上訴狀(應抄附繕本)。告訴人
或被害人如對於本判決不服者，應具備理由請求檢察官上訴，其上訴期間之計算
係以檢察官收受判決正本之日期為準。
                                              書記官  江  虹   儀
中      華      民      國      九十一    年    二    月     二十一    日
附錄本案論罪科刑法條全文
刑法第一百八十五條之三
  服用毒品、麻醉藥品、酒類或其他相類之物，不能安全駕駛動力交通工具而駕駛者
  ，處一年以下有期徒刑、拘役或三萬元以下罰金。
刑法第一百八十五條之四
  駕駛動力交通工具肇事，致人死傷而逃逸者，處六月以上五年以下有期徒刑。
刑法第二百八十四條
一因過失傷害人者，處六月以下有期徒刑，拘役或五百元以下罰金。致重傷者，處一
  年以下有期徒刑，拘役或五百元以下罰金。
二從事業務之人，因業務上之過失傷害人者，處一年以下有期徒刑、拘役或一千元以
  下罰金。致重傷者，處三年以下有期徒刑，拘役或二千元以下罰金。
